【裁判字號】    98,訴,312
【裁判日期】    980819
【裁判案由】    違反毒品危害防制條例
【裁判全文】
臺灣花蓮地方法院刑事判決               98年度訴字第312號
公  訴  人  臺灣花蓮地方法院檢察署檢察官
被      告  甲○○
上列被告因違反毒品危害防制條例案件，經檢察官提起公訴（98
年度毒偵字第 336號），被告於準備程序就犯罪事實為有罪之陳
述，本院合議庭裁定改由受命法官獨任進行簡式審判程序，判決
如下：
    主  文
甲○○施用第一級毒品，累犯，處有期徒刑拾月。扣案之第二級
毒品甲基安非他命壹包含袋（驗後淨重零點零陸公克）沒收銷燬
之。
    事  實
一、甲○○前因施用毒品案件，經法院裁定送觀察、勒戒後，認
    無繼續施用毒品之傾向，於民國94年 9月21日釋放出所；又
    因施用毒品案件，經臺灣臺北地方法院以95年度訴字第1694
    號判處有期徒刑7月，經減刑為有期徒刑3月又15日確定，並
    於96年 8月11日執行完畢。詎仍不知悔改，於上揭觀察勒戒
    執行完畢後 5年內，復同時基於施用第一級毒品及第二級毒
    品之犯意，於98年 4月16日上午某時許，在蘇花公路上某加
    油站，以將海洛因及甲基安非安命放入吸食器內以火燒烤而
    吸食煙霧之方式，同時施用第一級毒品海洛因及第二級毒品
    甲基安非他命（起訴書誤載為安非他命）1次。嗣於98年4月
    16日下午5時許，為警在桃園縣中壢市○○路258號「賓士賓
    館」701室查獲，並扣得第二級毒品甲基安非他命1包含袋（
    驗後淨重0.06公克）起訴書誤載為安非他命1包（含袋重0.0
    7 公克），且採集其尿液送驗結果，確呈甲基安非他命陽性
    反應及嗎啡陽性反應，而查悉上情。
二、案經桃園縣政府警察局中壢分局報請臺灣桃園地方法院檢察
    署函請臺灣高等法院檢察署檢察長移轉臺灣花蓮地方法院檢
    察署檢察官偵查起訴。
    理  由
一、本件被告甲○○所犯均非係死刑、無期徒刑、最輕本刑為 3
    年以上有期徒刑之罪，或高等法院管轄第一審案件，被告於
    本院準備程序進行中，就被訴事實為有罪之陳述，經本院合
    議庭認合於刑事訴訟法第273條之1第 1項之規定，裁定改由
    受命法官獨任進行簡式審判程序，合先敘明。
二、上揭犯罪事實，業據被告於本院審理時坦承不諱，且被告經
    警查獲後所採集之尿液經送驗結果，確呈甲基安非他命陽性
    反應及嗎啡陽性反應，此有桃園縣政府警察局中壢分局尿液
    暨毒品檢體真實姓名與編號對照表、台灣檢驗科技股份有限
    公司濫用藥物檢驗報告各 1份在卷可稽，並有扣案之透明晶
    體1包，經送驗結果為第二級毒品甲基安非他命1包含袋（驗
    後淨重0.06公克），此有台灣檢驗科技股份有限公司濫用藥
    物檢驗報告 1份在卷可稽。本案事證明確，被告犯行均堪以
    認定。
三、被告供稱其係以將第一級毒品海洛因與第二級毒品甲基安非
    他命摻在一起施用之方式，同時施用第一級毒品海洛因與第
    二級毒品甲基安非他命等語。按「海洛因可置於玻璃球中以
    火燒烤方式供吸食者吸取煙氣施用，此施用方式與將海洛因
    置於香菸中施用效果相當，均係透過肺部微血管將海洛因送
    入人體。將海洛因與安非他命混合並以火燒烤方式供吸食者
    施用後，經人體代謝所排出之尿液可檢出嗎啡及安非他命等
    成分」；「海洛因與安非他命等毒品通常均可以口服、鼻吸
    、注射或抽吸方式施用，如以錫箔紙或玻璃球燒烤產生煙霧
    藉口吸入之施用方式，俗稱『追龍』，另亦可加入美娜水後
    以針筒注射方式施用，視不同施用者之用毒習性，前述二者
    亦可混合使用」；又「毒品之施用並無一定方式，端視施用
    者之喜好而定。甲基安非他命之施用方法除注射外，另有燒
    煙吸食及吞服等。另依本局鑑驗毒品證物之經驗，曾發現海
    洛因與甲基安非他命摻雜之案例，由此研判確有可能將前述
    兩種毒品合併施用之可能」；此有法務部調查局93年 8月20
    日函、92年7月9日調科壹字第09200203820號、93年9月調科
    壹字第09300366970號函各1份可參，是被告所稱同時施用第
    一、二級毒品並非不可採信。
四、按海洛因、甲基安非他命分別為毒品危害防制條例所列管之
    第一、二級毒品，不得非法持有、施用。核被告所為，係犯
    毒品危害防制條例第10條第 1項之施用第一級毒品罪及同條
    例第10條第 2項之施用第二級毒品罪。其持有第一級毒品海
    洛因與第二級毒品甲基安非他命之低度行為，應分別為其施
    用之高度行為所吸收，均不另論罪。被告施用係以將第一級
    毒品海洛因與第二級毒品甲基安非他命摻在一起施用之方式
    ，同時施用第一級毒品海洛因與第二級毒品甲基安非他命，
    業已認定如前述，被告所犯上開施用第一級毒品罪、施用第
    二級毒品罪 2罪間，顯係以一行為觸犯數罪名，屬想像競合
    犯，應從較重之施用第一級毒品罪處斷。公訴人認被告施用
    時，是分開先後施用第一級毒品、第二級毒品，然公訴人並
    未提出任何積極證據證明被告係先後施用第一級毒品、第二
    級毒品；又如前所述，吸毒者有亦將二種毒品混合同時施用
    之可能；故被告所辯尚屬可採，此部分公訴人容有誤會。又
    被告前因有事實欄所述之論罪科刑執行之前科，有臺灣高等
    法院被告前案紀錄表 1份在卷可參，其於受有期徒刑執行完
    畢後 5年內，故意再犯本案有期徒刑以上之罪，為累犯，應
    依刑法第47條第 1項規定加重其刑。爰審酌被告前已經觀察
    、勒戒後，竟仍無法戒除毒癮，顯然自制力薄弱，無視毒品
    對其個人身心及社會之負面影響，仍繼續施用毒品，惟念其
    所為係戕害自身身心健康，犯罪手段、情節及所生危害均尚
    非重大，參以其犯罪後尚能坦承犯行之態度等一切情狀，量
    處如主文所示之刑，以資懲儆。扣案之第二級毒品甲基安非
    他命 1包（驗前淨重0.07公克，因鑑驗使用費失0.01公克，
    驗後淨重0.06公克，含與毒品無法析離之包裝袋 1個）均為
    第二級毒品，且屬違禁物，爰依毒品危害防制條例第18條第
    1 項前段規定沒收銷燬之。
據上論斷，依刑事訴訟法第273條之1第1項、第299條第1 項前段
，毒品危害防制條例第10條第1項、第2項、第18條第 1項前段，
刑法第11條前段、第55條、第47條第1項，判決如主文。
本案經檢察官孫源志到庭執行職務。
中    華    民    國    98    年    8     月    19    日
                  刑事第二庭    法  官  陳月雯
以上正本證明與原本無異。
如不服本判決應於收受送達後10日內向本院提出上訴書狀，並應
敘述具體理由。其未敘述上訴理由者，應於上訴期間屆滿後20日
內向本院補提理由書 (均須按他造當事人之人數附繕本)「 切勿
逕送上級法院」。
中    華    民    國    98    年    8     月    19    日
                                書記官
附錄本判決論罪之法律條文：
毒品危害防制條例第10條
施用第一級毒品者，處 6 月以上 5 年以下有期徒刑。
施用第二級毒品者，處 3 年以下有期徒刑。


司法院資訊處製作；財團法人民間司法改革基金會備份。
